臺灣板橋地方法院刑事判決　　　　　　　96年度訴字第3293號
公　訴　人　臺灣板橋地方法院檢察署檢察官
被　　　告　甲○○
選任辯護人　賴呈瑞律師
　　　　　　王永春律師
上列被告因違反毒品危害防制條例案件，經檢察官提起公訴（九
十六年度偵字第一九０二七號），本院判決如下：
    主  文
甲○○共同販賣第三級毒品，處有期徒刑捌年。
扣案之第三級毒品愷他命捌大包及玖小包（共計淨重捌佰壹拾點
零貳公克）、盛裝上開毒品之外包裝袋拾柒只、分裝袋玖只、電
子磅砰壹個及行動電話支（含門號0000000000號、
0000000000號、0000000000號ＳＩＭ卡）
均沒收。
    事  實
一、甲○○明知愷他命（Ketamine，俗稱Ｋ他命）係屬毒品危害
    防制條例第二條第二項第三款所稱之第三級毒品，不得非法
    販賣，竟與真實姓名年籍不詳綽號「JOJO」之成年女子，共
    同基於販賣第三級毒品愷他命以從中牟利之犯意聯絡，於民
    國九十六年八月八日二十一時許，接獲真實姓名年籍不詳綽
    號「華叔」之成年男子電話聯繫，表示欲購買二百公克愷他
    命之意，甲○○即與「JOJO」確認愷他命之貨源，「JO JO
    」遂於同日二十一時四十三分許，以電話向高雄地區不詳真
    實姓名年籍綽號「兄弟」之成年男子調取愷他命後，即於翌
    （九）日二時四十二分許，以電話指示甲○○自臺北地區駕
    駛車號DL- 0332號自小客車前往高雄市鼓山區某處，向該名
    綽號「兄弟」之男子販入一千公克之愷他命，「JO JO 」並
    再於九日三時十七分許與「華叔」電話聯繫，告知被告已南
    下高雄取貨，於北上時，即可至中壢交付二百公克愷他命，
    雙方並在電話中議定交易價格，達成買賣愷他命意思表示之
    合致，甲○○於九日七時十九分許，抵達高雄市鼓山區某處
    ，向該綽號「兄弟」之男子收受一千公克之愷他命後，隨即
    駕車北返，並再依「JOJO」之指示，於九日十一時一分許，
    以電話與「華叔」聯繫，雙方相約在桃園縣中壢市「百老匯
    汽車旅館」交付二百公克愷他命，嗣甲○○於同日十一時五
    十八分許，前往桃園縣中壢市「百老匯汽車旅館」二０三室
    ，將上開所販入一千公克愷他命之其中二百公克愷他命販賣
    予「華叔」，完成交付行為。嗣於同日十三時二十分許，甲
    ○○駕駛上開自小客車欲將其餘所販入之八大包及九小包第
    三級毒品愷他命（共計毛重八二五．九六公克〈起訴書誤載
    為八二四．九六公克〉，共計淨重八一０．０二公克，純度
    約百分之九十八，純質淨重共計七九三．八一公克），欲帶
    往臺北縣五股鄉某處交予「JOJO」途中，於行經臺北縣五股
    鄉○○路○段七六號前，為警查獲，並扣得上開第三級毒品
    愷他命共計十七包、分裝袋九個、電子磅砰一個及其所使用
    之行動電話三支（含0000000000號、0000000000號、000000
    0000號門號SIM 卡）。
二、案經行政院海岸巡防署北部地區巡防局移送臺灣板橋地方法
    院檢察署檢察官偵查起訴。
    理  由
一、按刑事訴訟之目的，首在發現真實，藉以維護社會安全，其
    手段則應合法純潔、公平公正，以保障人權；倘證據之取得
    係依法定程序，法院自應容許該項證據作為認定犯罪事實之
    依據。則實施刑事訴訟之公務員對被告或訴訟關係人施以通
    訊監察，如係依法定程序，而未有妨害憲法第十二條所保障
    人民秘密通訊自由之重大違法情事，自不應排除其證據能力
    。查行動電話門號0000000000、0000000000、0000000000、
    0000000000號自九十六年八月三日上午十時許起至同年八月
    三十一日上午十時許止經臺灣板橋地方法院檢察署檢察官於
    九十六年七月二十六日核發九十六年乙○榮言聲監續字第一
    一二一號通訊監察書監聽有卷附通訊監察書可證，該次監聽
    行為既為警員於偵查中經檢察官核發通訊監察書所為，應屬
    合法，其監聽錄音自有證據能力。又警方將合法通訊監察所
    得，轉譯為文字之採證之程序本屬合法，該通訊監察譯文應
    具有證據能力。
二、訊據被告在本院審理時固坦承於九十六年八月九日有南下高
    雄購買第三級毒品愷他命一公斤，回程至中壢時並有至百老
    匯汽車旅館二０三室交付二百公克愷他命予「華叔」等情，
    惟矢口否認有何販賣第三級毒品之犯行，辯稱：並不是「JO
    JO」叫伊南下高雄買愷他命，他是介紹高雄的賣家給伊認識
    ，當日伊是帶四十二萬元去高雄買一公斤愷他命，共計有十
    大包，後來伊有到百老匯汽車旅館二０三室交付二大包共計
    二百克愷他命給「華叔」，這是華叔於九十六年八月八日晚
    上九時許，打電話給伊說要借二百克，因「華叔」跟「JOJO
    」比較熟，伊就打電話問「JOJO」關於「華叔」之信用如何
    ，「華叔」說二、三個星期後會還給伊，如果「華叔」屆期
    沒有還伊，伊就要直接去問「JOJO」，伊買來這一公斤之愷
    他命是要供自己施用，伊每天幾乎都有用愷他命，最少二、
    三公克，最多五至十公克，這些愷他命可以用一、二個月，
    另外在伊車上扣到之九小包愷他命，是伊於九十六年八月一
    日或二日，在臺北縣以五千元向綽號「阿祥」之人所購買的
    ，扣案之行動電話三支（門號0000000000號、0000000000
    號、00 00000000 號）都是伊在使用，又伊之前在做中古汽
    汽車買賣，月入一、二十萬元，上開四十二萬元伊本來就放
    在家裡云云。然查：
  (一)被告在警詢時先係供稱：扣案之十七包愷他命伊是跟伊朋友
    「兄弟」拿的，伊不知道「兄弟」之真實姓名及聯絡方式，
    伊是於九十六年八月九日凌晨三時許，在高雄市以四十二萬
    元向「兄弟」購得一公斤的愷他命，因「華叔」於九十六年
    八月八日二十一時許打電話跟伊調二百公克之愷他命，所以
    伊才在高雄市向他人購得愷他命後，北上交給「華叔」，是
    伊一個綽號及年籍均不詳之朋友，打給伊叫伊將愷他命拿給
    「華叔」，故伊於九十六年八月九日十一時一分許，將其中
    二百公克愷他命拿到中壢市百老匯汽車旅館二０三室交給「
    華叔」，「華叔」沒講價錢，伊只拿給他而已，「華叔」之
    真實姓名及年籍，伊亦不知道，扣案之十七包愷他命，伊是
    供自己吸食用，而分裝袋及電子磅砰是伊吸食愷他命時秤重
    及分裝使用，伊最近一次係九十六年八月七日在臺北市○○
    路錢櫃KTV 施用愷他命云云；嗣於檢察官初次訊問時供稱：
    扣案之十七包愷他命係伊於九十六年八月九日凌晨三時許，
    駕車到高雄向綽號「兄弟」的男子拿的，錢是由別人跟他算
    ，伊不知道是誰會跟他算，伊也不知道多少錢，伊只有負責
    拿愷他命，應該是「JOJO」叫伊去拿的，伊都只有等他電話
    ，伊在警詢時供稱係以四十二萬元向「兄弟」買一公斤的愷
    他命是因為當時想睡覺，伊並沒有帶錢南下高雄，伊回台北
    後，又去中壢把二百公克愷他命交給「華叔」，是「華叔」
    自己跟伊聯絡，伊二人約在百老匯汽車旅館，伊沒有向他們
    收錢，伊和「華叔」是第一次認識，伊只負責送，有人會跟
    伊聯絡，伊都是等電話，而扣案之愷他命，伊準備要自己慢
    慢用，伊每日之施用量約一、二克，伊從中壢離開後要帶伊
    女朋友去八仙樂園，並不是要把其餘之愷他命送去給「JOJO
    」云云；其後於同日經本院於羈押訊問時則供稱：伊有幫人
    運送愷他命，是受誰委託伊不清楚，因伊負責接電話而已，
    是「JOJO」請伊幫他接電話，他有叫伊南下高雄幫他拿愷他
    命，所以伊就去高雄，伊到高雄後就打電話給「兄弟」，他
    就拿一千公克愷他命給伊，但沒有跟伊收錢，伊拿到一千公
    克愷他命後就回台北先去找女朋友談一些事情，並沒有打電
    話先跟「JOJO」說伊已經拿到愷他命，後來伊就帶著這一千
    公克愷他命去中壢，去中壢是「華叔」叫伊去的，他大約在
    八月八日晚上九時許打電話給伊說他要二百公克愷他命，所
    以伊去中壢給「華叔」二百公克愷他命，伊拿給他時沒有談
    到金錢的部分，因為「JOJO」和「華叔」好像有認識，所以
    沒收錢，伊交愷他命給「華叔」後就回臺北找伊女友，要帶
    伊女友去八仙樂園時就被警察查獲，扣案之愷他命全部都是
    伊從高雄取到的貨云云；嗣在檢察官第二次訊問時則供稱：
    當初是一位綽號「琦琦」之女子叫伊於九十六年八月九日清
    晨下高雄找一位叫「兄弟」的人，拿一公斤愷他命，因為運
    輸要被判重刑，故伊沒有去，原來「琦琦」叫伊拿到愷他命
    後，拿二百公克到中壢給「華叔」，但伊沒有去高雄，所以
    去中壢跟「華叔」說伊沒有去高雄，所以沒有辦給他二百公
    克愷他命，另十七公克愷他命是伊原本要施用的，而八百公
    克愷他命是伊從中壢回到蘆洲跟綽號「小廣」之男子以二十
    五萬元購買，伊一天用量是三十至五十公克，扣案愷他命伊
    都是要供自己施用云云；其後於本院九十六年九月二十一日
    、十月二十二日訊問時亦均供稱：扣案之愷他命八百公克係
    伊於九十六年八月九日十時、十一時許在蘆洲三民路跟「小
    廣」以二十五萬元購得，另十七公克是伊之前用剩的，伊去
    百老匯汽車旅館二０三室，是要跟「華叔」說伊沒有依「JO
    JO」指示去高雄，沒辦法給他二百公克云云。參互以觀，被
    告先後供詞歧異、互有矛盾之處，是被告事後在本院審理時
    之翻異之詞實難遽予採信。
  (二)又查，依被告所持有使用之行動電話門號0000000000於九十
    六年八月九日之通聯紀錄顯示，被告於九十六年八月九日二
    時四十五分所撥出之電話，其行動電話基地台位置在臺北縣
    蘆洲市○○路，嗣於同日六時五十六分所撥出之電話，其行
    動電話基地台位置在高雄市三民區○○○路，於同日七時十
    三分至七時五十七分所撥出之電話，其行動電話基地台位置
    亦均在高雄市鼓山區，有通聯紀錄一份附卷可稽；此再與卷
    附九十六年八月九日七時十九分十六秒之監聽譯文參互以觀
    ，關於被告於九十六年八月九日凌晨確有南下高雄，並於同
    日七時十九分許到達高雄市○○區○○路附近與「兄弟」碰
    面，並向「兄弟」拿取愷他命一節，堪予認定。至被告在本
    院審理時雖稱扣案之其中九小包愷他命係另行在臺北所購買
    云云，然由被告於為警查獲後，自警詢時、檢察官初次訊問
    時、迄本院為羈押訊問時均供稱：扣案之十七包愷他命及另
    交予「華叔」之二百公克愷他命，均係南下高雄向綽號「兄
    弟」之人所拿取等語，此部分供述情節始終一致，比之事後
    翻異之詞自較可信，是足認扣案八大包及九小包愷他命均係
    被告南下高雄所販入。
　(三)再查，依上述行動電話門號0000000000、0000000000、0000
　  000000、0000000000號於九十六年八月八日至同年月九日間
    之對話內容，顯示渠等係在談及第三級毒品之買賣事宜，茲
    就被告、「JOJO」、「華叔」及「高雄哥哥」間之通話內容
    摘錄如下：
  1.關於「JOJO」指示被告至高雄向「哥哥」拿取愷他命部分：
  九十六年八月八日二十一時四十三分十二秒（通話對象：「
    JOJO」（0000000000號行動電話持有人）與某男（00000000
    00號行動電話持有人）
    JOJO：喂，哥，你那邊要「一球」會不會很趕？
    某男：「一球」啊，你下來啊。
    JOJO：你說下高雄？
    某男：高鐵坐下來就好了。
    JOJO：高鐵？
  九十六年八月九日二時四十二分三十九秒（通話對象：被告
    （0000000000號行動電話持有人）與「JOJO」（00000000
    00號行動電話持有人）
    JOJO：寶貝弟弟，我把高雄哥哥的電話給你，0000000000。
    被告：嗯。
    JOJO：你下去前打給他。
    被告：等一下喔。
    JOJO：你等一下打給他，說你什麼時候到。
    被告：大約七、八點。
    JOJO：回來有可能下午。
    被告：我盡量趕中午。
    JOJO：你不坐高鐵，太危險喔？
    被告：嗯。
    JOJO：那你打給他。
    被告：用哪支？
    JOJO：安的這支。
    被告：喔。
    JOJO：那你來五股。
  九十六年八月九日七時十九分十六秒（通話對象：被告（
    0000000000號行動電話持有人）與「馬來哥」（0000000000
    號行動電話持有人）
    馬來哥：喂，你們在哪裡？
    被　告：我開一台灰色喜美。
    馬來哥：你們在哪裡？
    被　告：就你說的龍勝路（音譯）口啊
    馬來哥：再開進來。
  2.關於「JOJO」指示被告交付愷他命予「華叔」部分：
  九十六年八月八日二十一時（通話對象：被告（0000000000
    號行動電話持有人）與「華叔」（0000000000號行動電話持
    有人）
    華叔：小石（即被告），我是。
    被告：我知道你是蘇澳．．．
    華叔：你們還是原本那個嗎？
    被告：你是說「沙」嗎？上次拿slamp給你的。
    華叔：嗯。
    被告：還有啊，那批在台北評價不錯。
    華叔：想要跟你們調個二百。
    被告：什麼時候要？
    華叔：今天可以嗎？
    被告：好，可以，但是二百我要先幫你問姐。
    華叔：可，那你再跟我說。
  九十六年八月九日三時十七分五秒（通話對象：「JOJO 」
    （0000000000號行動電話持有人）與「華叔」（0000000000
    號行動電話持有人）
    JOJO：喂，兄弟，我弟弟（即被告）等一下就下去。
    華叔：現在過來？
    JOJO：要撇下去高雄，回來就去中壢出給你，．．．今天也
　　　    要進，出二百給你。
    華叔：嗯，你要下來？
    JOJO：嗯，你不是很急？
    華叔：我有跟別人調一些。
    JOJO：你哥有沒有跟你說這組電玩的價錢？
    華叔：他說三八。
    JOJO：我跟他拿一球就三八，我對你們三九，這批貨高雄的
　　　　　人只我對我而已，貨源很足，對我價錢是保密的，只
　　　　　有給我這個價錢，一球四二起跳喔。（討價還價中）
  九十六年八月九日十一時一分十九秒（通話對象：被告（
    0000000000號行動電話持有人）與「華叔」（0000000000
    號行動電話持有人）
    華叔：喂。
    被告：喂，華叔嗎？我跟你說大約十二點的時候，你去百老
    　　　匯開一間休息的。
    華叔：嗯。
    被告：我東西都沒分。
    華叔：嗯。
    被告：開間休息的，大約二、三小時。
    華叔：好。
  九十六年八月九日十一時五十五分五十七秒（通話對象：被
    告（0000000000號行動電話持有人）與「華叔」（00000000
    00號行動電話持有人）
    華叔：你到了。
    被告：我到了。
    華叔：等一下，我問他一下哪一間。
    被告：喔，好。
  九十六年八月九日十一時五十八分三十秒（通話對象：被告
    （0000000000號行動電話持有人）與「華叔」（00000000
    00號行動電話持有人）
    華叔：喂。
    被告：你們快到了嗎？
    華叔：你跟他說二０三。
    被告：我可以先進去嗎？我東西都在車上。
    華叔：好。
    被告：直接報西哥名字，你是開紅色喜美。
    華叔：對，你是一三八。
    被告：我在你後面，不要進去，我過紅綠燈就到了。
  九十六年八月九日十三時三十八分三秒（通話對象：「JOJO
    」（0000000000號行動電話持有人）與「華叔」（00000000
    00號行動電話持有人）
    華叔：喂。
    JOJO：喂，兄弟，你有遇到小石（即被告）嗎？
    華叔：有啊，他離開半個小時了。
    JOJO：你有拿到嗎？
    華叔：有，他趕著回去送。
    JOJO：這個死小孩，我們全部的人都集合在我家等他，好，
          我狂call他。
  九十六年八月九日十三時四十九分八秒（通話對象：「JOJO
    」（0000000000號行動電話持有人）與「華叔」（00000000
    00號行動電話持有人）
    JOJO：他是馬上弄好就離開了嗎？
    華叔：對。
    JOJO：也就是說他一點十分離開。
    華叔：應該是。
    JOJO：我打給他跟他女友都沒有接。
    華叔：可是他說趕著回去。
    JOJO：好吧，那我再打看看。
  3.細繹以上對話內容可知，「華叔」於九十六年八月八日二十
    一時經與被告以電話聯繫購買二百公克愷他命之事宜後，被
    告即與「JOJO」確認愷他命之貨源，「JOJO」再於同日二十
    一時四十三分十二秒以電話向高雄某男調貨後，即於翌（九
    ）日二時四十二分三十九秒以電話指示被告南下高雄取貨，
    「JOJO」並再於九日三時十七分五秒電話告知「華叔」，被
    告已南下高雄取貨，告知在被告北上時，即可至中壢交付二
    百公克愷他命，雙方並在電話中協商交易價格，而由對話中
    可知，「JOJO」需有所利得始願售予「華叔」，且自高雄所
    取得之愷他命，亦係以金錢購入，嗣被告北上時，於九日十
    一時一分十九秒以電話與「華叔」聯繫，相約在中壢百老匯
　　汽車旅館分裝並交付二百公克愷他命，被告在交付愷他命予
　  「華叔」後，「JOJO」於九日十三時三十八分三秒、四十九
    分八秒以電話向「華叔」確認被告之行蹤，「華叔」即告知
    「JOJO」，被告於九日十三時十分即自百老匯汽車旅館離開
    ，並趕著將其餘自高雄所拿取之愷他命帶回交予「JOJO」。
    而被告就上述對話內容並不爭執，雖辯稱：伊係要借二百公
    克愷他命予「華叔」云云，然其與「華叔」既非熟識，何以
    會一次即出借如此大量之愷他命，且在凌晨時分即遠至高雄
    去調貨，顯有悖於常理；又被告另辯稱：伊交付愷他命予「
    華叔」後，要帶著扣案之十七包愷他命與女友去八仙樂園玩
    云云，然被告於九十六年八月八日二十一時與「華叔」電話
    聯絡後，自八日二十一時十八分起至九日十三時二十分為警
    查獲止，被告所使用行動電話門號0000000000號與「JOJO」
    所使用之行動電話門號0000000000號、0000000000號（即同
    上述(三)1.、2.所使用之門號），有多達二十三通之電話
    聯繫，有通聯紀錄在卷可查，且「JOJO」所使用之上開門號
    在被告為警查獲後，自九日十三時四分起至九日十七時十七
    分許，撥打高達約六十通之電話予被告，亦有通聯紀錄在卷
    可查，而此部分再與前開監聽譯文對照以觀，顯見被告在自
    高雄帶回一公斤愷他命，將其中二百公克愷他命交付「華叔
    」後，即應即刻將其餘之愷他命帶回予「JOJO」，否則「JO
    JO」應不致急欲與被告取得聯繫，況上開毒品數量頗多，價
    值不斐，隨時有為警查緝之風險，以被告之智識程度，亦不
    致敢將之隨意置於車上而至遊樂園玩樂，是被告前開辯解，
    亦與常情相違，不足採信。
  (四)再者，扣案之八大包、九小包白色粉末，經送內政部警政署
    刑事警察局鑑驗結果，均含有第三級毒品愷他命成分，合計
    毛重為八二五．九六公克，包裝塑膠袋總重為十五．九四公
    克（即淨重八一０．０二公克），抽驗純度約百分之九十八
    ，純質總淨重為七九三．八一公克，有該局九十六年八月二
    十九日刑鑑字第０九六０一二四五一三號鑑定書一紙在卷可
    憑。又被告在檢察官初次訊問時供稱：伊每日愷他命施用量
    約一、二克云云，嗣於檢察官第二次訊問時則供稱：伊一天
    用量是三十至五十公克云云，其後在本院審理時又稱：伊每
    天用量最少二、三公克，最多五至十克云云，其供詞反覆，
    實難遽信。而按依據Clarke's Isolation and Identifi-
    cation of Drugs第二版記載，一般施用劑量為體重每公斤
    一至四．五毫克，另依據Disposition of Toxic Drugs and
    Chemicals in Man一書第五版記載，有三名成人使用愷他命
    靜脈注射或肌肉注射九百至一千毫克後致死案件，此有行政
    院衛生署管制藥品管理局九十三年十二月十日管檢字第０九
    三００一一七八九號函、九十三年九月十三日管檢字第０九
    三０００八四０五號函在卷可按，而以一般八十公斤之男子
    言之，每日愷他命之施用最大量約三六０毫克即０．三六公
    克，況本件愷他命之純度高度百分之九十八，是被告前開供
    述之每日施用量，已足以致死，不足採信，而本案所扣得之
    愷他命供一般人施用約可達二千二百五十日之久，若再加計
    其售予「華叔」之二百公克愷他命，施用日數更可達二千八
    百零五日，然如為警查獲，損失不貲，尚難認符合任何經濟
    效益。此外，復有分裝袋九只、電子磅砰一個及行動電話三
    支（含0000000000號、0000000000號、0000000000號門號
    SIM卡）扣案可資佐證。是被告供稱上開所販入之愷他命均
    係供己施用云云，不足採信。
  (五)又按，毒品危害防制條例所稱之運輸，係指單純運輸並無他
    項目的者而言，若以販賣目的而從事於搬運之行為，仍成立
    意圖販賣而持有（或販賣）之罪（最高法院二十四年上字第
    一六七三號判例、二十四年七月總會決議事項三八參照）。
    否則單純為轉讓、施用等目的所為之搬運毒品行為，豈不皆
    應依運輸毒品論罪（至於從國外或甲地販入毒品後，再運輸
    入境或運輸至乙地，因另有運輸之意思及行為，與此情形不
    同）（最高法院九十二年台上字第一一八四號判決意旨可資
    參照）。復按刑法上所謂販賣行為，固不以販入後復行賣出
　　為必要，祇要以營利為目的，而有將毒品販入或賣出二者其
　  一之行為，即足構成。故意圖營利而販入毒品，雖未及販出
    ，仍依販賣既遂罪論處；而意圖營利而販入毒品後，第一次
    販賣予他人之行為，乃接續原先販入之犯意而為，不論其行
    為屬既遂或未遂，應認基於單一犯意之接續行為，只能就其
    販入及出賣毒品，論以販賣既遂之實質一罪；且按行為人以
    營利之意圖販入毒品之後，縱尚未賣出，或於賣出之後，價
    金尚未收受，均不得視為未遂（最高法院九十三年度台上字
    第六三０九號判決、九十年度台上字第七六七三號判決意旨
    參照）。又販賣毒品罪之成立，除當事人間意思表示合致外
    ，尚須有毒品之交付行為。查本件被告明知「JOJO」已與「
    華叔」達成買賣第三級毒品愷他命數量、價格之意思表示合
    致，猶經手上開毒品之調取與交付，被告所為顯係「JOJO」
    手足之延長，其所參與者為完成履行交付行為之階段行為，
    顯係參與販賣行為之一部分，是尚難認被告僅係單純運輸毒
    品，而無他項目的之存在，則被告所為自應論以販賣第三級
    毒品罪。且按販賣愷他命乃屬非法交易，政府查緝森嚴，且
    重罰而不寬貸，被告與「JO JO 」倘非有利可圖，絕無平白
    甘冒被嚴查重罰高度風險之理，從而，舉凡其有償交易，除
    足反證其確另基於某種非圖利本意之關係外，通常尚難因無
    法查悉其販入價額作為是否高價賣出之比較，諉無營利之意
    思，阻卻販賣犯行之追訴（最高法院八十七年度台上字第三
    一六四判決可資參照）。從而，本件被告既係基於營利為目
    的將毒品販入，並將其中二百公克售予「華叔」，自應論以
    販賣既遂罪。
  (六)綜上所述，本件事證已臻明確，被告前開辯解，顯係事後避
    就卸責之詞，委不足採，足見其確有與綽號「JOJO」之成年
    女子共同販賣第三級毒品之犯行堪以認定，應予依法論科。
三、查愷他命係毒品危害防制條例第二條第二項第三款所規定之
    第三級毒品，核被告所為，係犯毒品危害防制條例第四條第
    三項之販賣第三級毒品罪。至公訴人雖認被告所為應成立同
    條項規定運輸第三級毒品罪，然本件被告所為應依販賣毒品
    罪論處，已如前述，是公訴人所認容有未洽，應予更正，惟
    此部分因係屬觸犯同條項之規定，自無變更起訴法條之問題
    ，附此敘明。再被告就上開販賣第三級毒品之行為，係經手
    第三級毒品之交付，其所為顯係「JOJO」手足之延長，其所
    參與者為完成履行交付行為之階段行為，顯係參與構成要件
    行為之一部分，是被告與不詳真實姓名年籍綽號「JOJO」之
    成年女子間，就前開販賣第三級毒品犯行，有犯意聯絡及行
    為分擔，均為共同正犯。爰審酌被告年輕力壯卻不思上進，
    明知愷他命戕害身心甚鉅，猶為販賣行為，所販入之愷他命
    數量甚鉅，若流入市面，勢將嚴重危害社會秩序，對國家社
    會戕害甚大，並斟酌其犯罪之動機、手段、目的，及犯後未
    坦承犯行，供詞一再反覆，顯見其尚無悔意等一切情狀，量
    處如主文所示之刑，以示懲儆。
四、末按，毒品危害防制條例第二條第二項規定，毒品依其成癮
    性、濫用性及對社會危害性分為四級，並就製造、運輸、販
    賣、意圖販賣而持有、以非法方法使人施用、引誘他人施用
    及轉讓等不同品項毒品之行為，分別定其處罰。至施用或持
    有第三、四級毒品，因其可罰性較低，故予除罪化，僅就施
    用及持有第一、二級毒品科以刑罰。惟鑑於第三、四級毒品
    均係管制藥品，特於同條例第十一條之一明定無正當理由，
    不得擅自持有；第十八條第一項後段復規定查獲之第三、四
    級毒品，無正當理由而擅自持有者，沒入銷燬之。從而，依
    同條例第十八條第一項後段應沒入銷燬之毒品，專指查獲之
    施用、持有第三、四級毒品而言；倘係查獲之製造、運輸、
    販賣、意圖販賣而持有、以非法方法使人施用、引誘他人施
    用或轉讓之第三、四級毒品，既屬同條例相關法條明文規定
    處罰之犯罪行為，即非該條項應沒入銷燬之範圍。又同條例
    第十九條第一項所定「供犯罪所用或因犯罪所得之物」，係
    指犯第四條至第九條、第十二條、第十三條或第十四條第一
    項、第二項之罪所用或所得之物，不包括毒品本身在內，自
    不得為第三、四級毒品之沒收依據（以犯第四條第三項販賣
    第三級毒品罪為例，其供犯罪所用之物，當指「供販賣第三
    級毒品所用之物」而言；第三級毒品本身為販賣之標的，為
    遂行販賣該毒品使用之物，始屬「供犯罪《犯第四條第三項
    之販賣第三級毒品罪》所用之物」，其理至明）。同條例對
    於查獲之製造、運輸、販賣、意圖販賣而持有、以非法方法
    使人施用、引誘他人施用及轉讓第三、四級毒品之沒收，並
    無特別規定，如其行為已構成犯罪，則該毒品即屬不受法律
    保護之違禁物，應回歸刑法之適用，依刑法第三十八條第一
    項第一款之規定沒收之（最高法院九十五年度台上字第九一
    一號判決意旨參照）。查扣案之第三級毒品愷他命八大包及
    九大包，共計淨重八一０．０二公克，係屬被告與共犯「JO
    JO」所有，且屬違禁物，參諸前開說明，自應依刑法第三十
    八條第一項第一款之規定宣告沒收；又盛裝上開第三級毒品
    之外包裝袋共計十七只，具有防止毒品裸露、逸出及潮濕之
    功用，並便於攜帶販賣，係供販賣毒品所用之物；另扣案之
    分裝袋九只、電子磅砰一個，顯係被告為販賣而分裝毒品所
    使用之物，及行動電話三支（含0000000000號、0000000000
    號、0000000000號門號SIM 卡），係供被告為販賣毒品聯絡
    之用，均屬被告供販賣第三級毒品犯罪所用之物，均應依毒
    品危害防制條例第十九條第一項之規定，宣告沒收。
據上論斷，應依刑事訴訟法第二百九十九條第一項前段，毒品危
害防制條例第四條第三項、第十九條第一項，刑法第十一條前段
、第二十八條、第三十八條第一項第一款，判決如主文。
本案經檢察官顏妃琇到庭執行職務。
中　　華　　民　　國　　96　　年　　12　　月　　20　　日
                  刑事第八庭  審判長法　官  潘翠雪
                                    法　官　絲鈺雲
                                    法　官　王士珮
以上正本證明與原本無異
如不服本判決應於送達後10日內向本院提出上訴狀。
　　                                書記官　程欣怡
中　　華　　民　　國　　96　　年　　12　　月　　21　　日
附錄本案論罪科刑法條全文：
毒品危害防制條例第四條：
製造、運輸、販賣第一級毒品者，處死刑或無期徒刑；處無期徒
刑者，得併科新臺幣一千萬元以下罰金。
製造、運輸、販賣第二級毒品者，處無期徒刑或七年以上有期徒
刑，得併科新臺幣七百萬元以下罰金。
製造、運輸、販賣第三級毒品者，處五年以上有期徒刑，得併科
新臺幣五百萬元以下罰金。
製造、運輸、販賣第四級毒品者，處三年以上十年以下有期徒刑
，得併科新臺幣三百萬元以下罰金。
製造、運輸、販賣專供製造或施用毒品之器具者，處一年以上七
年以下有期徒刑，得併科新臺幣一百萬元以下罰金。
前五項之未遂犯罰之。
